台灣高等法院交通事件裁定　　　　　　　　　　　　九十一年度交抗字第九二號
　　抗　告　人
　　即受處分人　甲○○
右抗告人因違反交通管理處罰條例案件，不服台灣桃園地方法院中華民國九十一年十
月四日裁定（九十一年度交聲字第三五六號），提起抗告，本院裁定如左：
    主  文
抗告駁回。
    理  由
一、原審裁定詳如附件。
二、抗告意旨略以：抗告人被取締之地點，位於規劃有機車停車位之紅磚廣場上，該
    處顯然可供機車通行，以達成停車之唯一途徑而非專供行人通行之用，且無劃設
    專供行人行走之區○○○○道路交通管理處罰條例對於人行道的釋義不合云云。
三、按道路交通管理處罰條例第四十五條第一項第六款規定：汽車駕駛人駕車行駛人
    行道者，處新台幣六百元以上一千八百元以下罰鍰；同條例第六十三條第一項規
    定：汽車駕駛人有第四十五條之情形者，記違規點數一點。查
  1.道路交通管理處罰條例所稱之汽車包括機器腳踏車，此觀之該條例第三條第八款
    及道路交通安全規則第二條第一款規定甚明，抗告人稱對汽車之處罰不適用於機
    車云云，即有誤會。
  2.證人即舉發本件之警員吳忠佑於原審審理時稱：當時係在上下班之尖峰時期，伊
    是看見異議人當時有騎車行駛之狀況下才取締的，伊看到他在催油門，且在人行
    道上行駛；我測量人行道係八點七公尺，依據市政府的規定超過一定的寬度才設
    有機車停車位，本件該處是否設有停車位我沒印象，但是該處是沒有禁止停車的
    標誌，在台北市只要沒有設立告示牌就不會拖吊，我取締的地方上面可以停車，
    但不可以行駛等語。且抗告人於原審亦自承其當時有跨坐在機車上，伊當時無法
    用牽的將機車移出來等語，足認抗告人確有在人行道上行駛之事，所稱單純移動
    車輛云云，應非事實。
  3.依道路交通管理處罰條例第三條第三款規定：人行道指專供行人通行之騎樓、走
    廊，及劃設專供行人行走之地面道路，與人行天橋及人行地下道。本處異議人被
    取締之地點在人行紅磚道上，其上雖劃有機車停車位，然該紅磚道仍不改其為專
    供行人行走之路面，而非車輛即可在其上行駛者，異議人之機車在該處行駛，即
    有違道路交通管理處罰條例第四十五條第一項第六款規定。
四、原審認原處分機關依據道路交通管理處罰條例第四十五條第一項第六款規定，裁
    處罰鍰一千八百元，並依第六十三條第一項記違規點數一點，尚無不合，駁回異
    議。茲抗告人仍執陳詞提起抗告，經核並無可採，其抗告為無理由，應予駁回。
五、據上論斷，應依道路交通案件處理辦法第二十六條、刑事訴訟法第四百十二條，
    裁定如主文。
中      華      民      國        九十一    年      十一    月    八    日
                            臺灣高等法院交通法庭
                                    審判長法  官  葉  騰  瑞
                                          法  官  江  國  華
                                          法  官  莊  明  彰
右正本證明與原本無異。
不得再抗告。
                                          書記官  廖  嫣  雯
中      華      民      國        九十一    年      十一    月   十一   日
